<!DOCTYPE html PUBLIC "-//W3C//DTD XHTML 1.0 Transitional//EN" "http://www.w3.org/TR/xhtml1/DTD/xhtml1-transitional.dtd">
<html xmlns="http://www.w3.org/1999/xhtml">
<head>
	<meta http-equiv="Content-Type" content="text/html; charset=iso-8859-1" />
	<title>Ymmärrä suomea</title>
	<style type="text/css" media="all">@import "css/styles.css";</style>
	<script type="text/javascript" src="swfobject.js"></script>
</head>
<body class="font-medium">
	<div id="main-wrapper">
		<div id="topbar"></div>
		<div id="main-menu">
			<table cellspacing="0" cellpadding="0" border="0" class="add-links"><tr>
				<td class="item"><img class="raquo" src="i/raquo.gif" alt="" height="7" width="4" /><a href="/ymmarra/index.php?moduli=sanakirja">Sanakirja</a></td>
				<td class="item"><img class="raquo" src="i/raquo.gif" alt="" height="7" width="4" /><a href="/ymmarra/index.php?moduli=verbit">Verbiluettelo</a></td>
				<td class="item"><img class="raquo" src="i/raquo.gif" alt="" height="7" width="4" /><a href="/ymmarra/index.php?moduli=kielioppi">Kielioppi</a></td>
			</tr></table>
			<table cellspacing="0" cellpadding="0" border="0"><tr>
				<td class="item"><img class="raquo" src="i/raquo.gif" alt="" height="7" width="4" /><a href="/ymmarra/index.php">Etusivu</a></td>
				<td class="item"><img class="raquo" src="i/raquo.gif" alt="" height="7" width="4" /><a href="/ymmarra/index.php?moduli=tekstit">Lukutekstit</a></td>
			</tr></table>
		</div>
		<div id="content">
			<table cellspacing="0" cellpadding="0" border="0" id="content-wrapper"><tr>
				<td>
					<div id="left-menu">
												<div class="header-verb"><span>Verbit</span></div>
						<div class="menu">
								<div class="init"><a href="/ymmarra/index.php?moduli=verbit&kirjain=a">A</a></div>
								<div class="init"><a href="/ymmarra/index.php?moduli=verbit&kirjain=e">E</a></div>
								<div class="init"><a href="/ymmarra/index.php?moduli=verbit&kirjain=h">H</a></div>
								<div class="init"><a href="/ymmarra/index.php?moduli=verbit&kirjain=i">I</a></div>
								<div class="init"><a href="/ymmarra/index.php?moduli=verbit&kirjain=j">J</a></div>
								<div class="init"><a href="/ymmarra/index.php?moduli=verbit&kirjain=k">K</a></div>
								<div class="init"><a href="/ymmarra/index.php?moduli=verbit&kirjain=l">L</a></div>
								<div class="init"><a href="/ymmarra/index.php?moduli=verbit&kirjain=m">M</a></div>
								<div class="init"><a href="/ymmarra/index.php?moduli=verbit&kirjain=n">N</a></div>
								<div class="init"><a href="/ymmarra/index.php?moduli=verbit&kirjain=o">O</a></div>
								<div class="init"><a href="/ymmarra/index.php?moduli=verbit&kirjain=p">P</a></div>
								<div class="init"><a href="/ymmarra/index.php?moduli=verbit&kirjain=r">R</a></div>
								<div class="init"><a href="/ymmarra/index.php?moduli=verbit&kirjain=s">S</a></div>
								<div class="init"><a href="/ymmarra/index.php?moduli=verbit&kirjain=t">T</a></div>
								<div class="init"><a href="/ymmarra/index.php?moduli=verbit&kirjain=u">U</a></div>
								<div class="init"><a href="/ymmarra/index.php?moduli=verbit&kirjain=v">V</a></div>
								<div class="init"><a href="/ymmarra/index.php?moduli=verbit&kirjain=y">Y</a></div>
								<div class="init"><a href="/ymmarra/index.php?moduli=verbit&kirjain=Ä">Ä</a></div>
						</div>					</div>
				</td>
				<td>
					<div id="main-content">
						<div id="path">
							<a href=".">Etusivu</a> &gt; <a href="/ymmarra/index.php?moduli=verbit&kirjain=N">N</a>						</div>
													<h1>NAUTTIA</h1>
						<table cellspacing="0" cellpadding="0" border="0">
							<tr>
								<td colspan="2" style="padding-bottom:10px;"><strong>Aktiivin indikatiivi</strong></td>
							</tr>
							<tr>
								<td><pre>PREESENS                   
minä      nautin           
sinä      nautit           
hän       nauttii          
me        nautimme         
te        nautitte         
he        nauttivat        

PASSIIVI
          nautitaan        

IMPERFEKTI                 
         nautin            
         nautit            
         nautti            
         nautimme          
         nautitte          
         nauttivat         

PASSIIVI
         nautittiin        

PERFEKTI
olen     nauttinut         
olet     nauttinut         
on       nauttinut         
olemme   nauttineet        
olette   nauttineet        
ovat     nauttineet        

PASSIIVI
on       nautittu          

PLUSKVAMPERFEKTI

olin     nauttinut         
olit     nauttinut         
oli      nauttinut         
olimme   nauttineet        
olitte   nauttineet        
olivat   nauttineet        

PASSIIVI
oli      nautittu          
</pre></td>
								<td>&nbsp;&nbsp;&nbsp;</td>
								<td><pre>     KIELTOMUOTO
     en        nauti
     et        nauti
     ei        nauti
     emme      nauti
     ette      nauti
     eivät     nauti


     ei        nautita

   
    en        nauttinut
    et        nauttinut
    ei        nauttinut
    emme      nauttineet
    ette      nauttineet
    eivät     nauttineet


     ei        nautittu


     en      ole nauttinut
     et      ole nauttinut
     ei      ole nauttinut
     emme    ole nauttineet
     ette    ole nauttineet
     eivät   ole nauttineet


    ei      ole nautittu



     en    ollut  nauttinut
     et    ollut  nauttinut
     ei    ollut  nauttinut
     emme  olleet nauttineet
     ette  olleet nauttineet
     eivät olleet nauttineet


    ei    ollut  nautittu
</pre></td>
							</tr>
						</table>
						<table cellspacing="0" cellpadding="0" border="0">
							<tr>
								<td colspan="2" style="padding-bottom:10px;"><strong>Aktiivin konditionaali</strong></td>
							</tr>
							<tr>
								<td><pre>PREESENS
minä     nauttisin         
sinä     nauttisit         
hän      nauttisi          
me       nauttisimme       
te       nauttisitte       
he       nauttisivat       

PASSIIVI
         nautittaisiin     

PERFEKTI
olisin   nauttinut         
olisit   nauttinut         
olisi    nauttinut         
olisimme nauttineet        
olisitte nauttineet        
olisivat nauttineet        

PASSIIVI
olisi    nautittu          
</pre></td>
								<td>&nbsp;&nbsp;&nbsp;</td>
								<td><pre> 
    en          nauttisi
    et          nauttisi
    ei          nauttisi 
    emme        nauttisi
    ette        nauttisi
    eivät       nauttisi


    ei          nautittaisi


     en olisi    nauttinut
     et olisi    nauttinut
     ei olisi    nauttinut
     emme olisi  nauttineet
     ette olisi  nauttineet
     eivät olisi nauttineet


    ei olisi    nautittu
</pre></td>
							</tr>
						</table>
						<table cellspacing="0" cellpadding="0" border="0">
							<tr>
								<td colspan="2" style="padding-bottom:10px;"><strong>Aktiivin potentiaali</strong></td>
							</tr>
							<tr>
								<td><pre>PREESENS
minä     nauttinen         
sinä     nauttinet         
hän      nauttinee         
me       nauttinemme       
te       nauttinette       
he       nauttinevat       

PASSIIVI
         nautittaneen      

PERFEKTI
lienen   nauttinut         
lienet   nauttinut         
lienee   nauttinut         
lienemme nauttineet        
lienette nauttineet        
lienevät nauttineet        

PASSIIVI
lienee   nautittu          
</pre></td>
								<td>&nbsp;&nbsp;&nbsp;</td>
								<td><pre> 
     en          nauttine
     et          nauttine
     ei          nauttine
     emme        nauttine
     ette        nauttine
     eivät       nauttine


    ei          nautittane


     en    liene nauttinut
     et    liene nauttinut
     ei    liene nauttinut
     emme  liene nauttineet
     ette  liene nauttineet
     eivät liene nauttineet


    ei    liene nautittu
</pre></td>
							</tr>
						</table>
						<table cellspacing="0" cellpadding="0" border="0">
							<tr>
								<td colspan="2" style="padding-bottom:10px;"><strong>Aktiivin imperatiivi</strong></td>
							</tr>
							<tr>
								<td><pre>PREESENS

(sinä)   nauti             
(hän)    nauttikoon        
(me)     nauttikaamme      
(te)     nauttikaa         
(he)     nauttikoot        

PASSIIVI
         nautittakoon      

PERFEKTI

ole      nauttinut         
olkoon   nauttinut         
olkaamme nauttineet        
olkaa    nauttineet        
olkoot   nauttineet        

PASSIIVI

olkoon   nautittu          
</pre></td>
								<td>&nbsp;&nbsp;&nbsp;</td>
								<td><pre> 

     älä         nauti
     älköön      nauttiko
     älkäämme    nauttiko
     älkää       nauttiko
     älkööt      nauttiko


    älköön      nautittako



     älä ole       nauttinut
     älköön olko   nauttinut
     älkäämme olko nauttineet
     älkää olko    nauttineet
     älkööt olko   nauttineet 



    älköön olko   nautittu
</pre></td>
							</tr>
						</table>
						<table cellspacing="0" cellpadding="0" border="0">
							<tr>
								<td colspan="2" style="padding-bottom:10px;"><strong>Verbin nominaalimuodot</strong></td>
							</tr>
							<tr>
								<td><pre>I INFINITIIVI              

Lyhyempi muoto:            
         nauttia           

Pitempi muoto:             
         nauttiakseni      
         nauttiaksesi
         nauttiakseen
         nauttiaksemme
         nauttiaksenne
         nauttiakseen

III  INFINITIIVI           

inessiivi    nauttimassa   
elatiivi     nauttimasta   
illatiivi    nauttimaan    
adessiivi    nauttimalla
abessiivi    nauttimatta   
instruktiivi nauttiman     
                           
Passiivi
instruktiivi nautittaman   
                           
                           
</pre></td>
								<td>&nbsp;&nbsp;&nbsp;</td>
								<td><pre> II INFINITIIVI

 inessiivi    nauttiessa
 instruktiivi nauttien

 Passiivi
  inessiivi    nautittaessa






   IV INFINITIIVI

   nominatiivi  nauttiminen
   partitiivi   nauttimista
    

   I PARTISIIPPI
   aktiivi      nauttiva
   passiivi     nautittava

   II PARTISIIPPI
   aktiivi      nauttinut
   passiivi     nautittu
</pre></td>
							</tr>
						</table>

					</div>
				</td>
			</tr></table>		</div>
		<div id="footer"><a href="http://www.oph.fi/"><img src="i/oph_logo_ymmarrasuomea.gif" width="157" height="35" alt="OPH" /></a></div>
	</div>
</body>
</html>
